Inventaris van het archief van het bestuur van het Bisdom Rotterdam, (1842) 1956-1970 (1995)
Nationaal Archief, Den Haag
- Stukken betreffende bijzondere onderwerpen, II.
  - ORGANISATIE, A.
    - Lichamen, organen, instellingen en functionarissen, 3.
      - Religieuze en seculiere instellingen, 3.4
        - Vrouwelijke religieuzen, 3.4.2
          - Kleine Zusters van de H. Joseph
            - Stukken betreffende vestigingen in het bisdom, 1928, 1941, 1943, 1956-1957,1959-1960, 1963-1966; 133; 1 omslag
              Katwijk a/d Rijn (Huize St Jozef)
              Oudewater (St. Jacobstichting)
              Woerden (St. Franciscusstichting)
          - Liefdezusters van de H. Carolus Borromeus "Onder de Bogen"
            - Stukken betreffende vestigingen in het bisdom, 1886-1889, 1902, 1927, 1929,1935, 1948-1949, 1951-1952, 1956, 1958-1964, 1966, 1968; 134; 1 omslag
              Den Haag (St. Carolus Borromeus)
              Den Haag (Mariaburcht)
              Lisse (St. Vincentiusgaarde)
              Rotterdam (Stella Maris)
              Schiedam (Dr. Noletstichting)
          - Liefdezusters van de H. Juliana van Falconerie (Juliaantjes) te Heiloo
            - Stukken betreffende de vestiging (Juliana Falconerie) te Den Haag, 1918, 1956,1959, 1963; 135; 1 omslag
          - Missiezusters van de H. Geest
            - Stukken betreffende de vestiging (O.L.Vr. van Goede Raad) in Honselersdijk, 1911,1949-1950, 1956, 1960; 136; 1 omslag
          - Ursulinen van Bergen
            - Stukken betreffende vestigingen in het bisdom, 1939, 1953, 1956-1960, 1962-1963, 1965; 137; 1 omslag
              Den Haag (Huize St. Angela)
              Den Haag (Pension Eykenburg)
              Hazerswoude (St. Josephgesticht)
              Nieuwveen (St. Ursula)
              Maassluis (St. Antoniusgesticht)
              Rozenburg
          - Vrouwen van Bethanië
            - Stukken betreffende vestigingen in het bisdom, 1945-1947, 1953,1956, 1958-1963, 1967-1968; 138; 1 omslag
              Den Haag (Alden Eijck)
              Den Haag (De Buut)
              Dordrecht
              Leiden (Verbum Dei)
              Rotterdam (De Roef)
              Rotterdam (De Haven)
              Zwijndrecht
          - Zusters van het Arme Kind Jezus
            - Stukken betreffende het klooster "Clara Fey-Huis" in Den Haag, 1923, 1956,1959-1960; 139; 1 omslag
          - Zusters van de Christelijke Scholen van Barmhartigheid. Boxmeer
            - Stukken betreffende vestigingen in het bisdom, 1929, 1945, 1956-1963; 140; 1 omslag
              Sassenheim (Huize St. Bernardus)
              Wassenaar (St. Willibrorduspension)
          - Zusters van de Eeuwigdurende Aanbidding
            Sinds 1969 Religieuzen van de Eucharistie
            - Stukken betreffende de het instituut van de religieuzen en de vereniging van de Eeuwigdurende Aanbidding tot steun aan de arme kerken, 1936, 1942, 1947-1967, 1971, 1977-1978, 141; 1 pak
              Openbaarheid beperkt tot 01-01-2029
            - Stukken betreffende het klooster (De Thabor) aan de Eendrachtstraat te Rotterdam, 1956-1958, 1961; 142; 1 omslag
            - Stukken betreffende de dependance van het klooster (Huize Emmanuël) te Rotterdam Hoogvliet, 1962-1963; 143; 1 omslag
          - Zusters Franciscanessen Alles voor Allen
            - Stukken betreffende de vestiging in Hardinxveld, 144; 1 omslag
          - Zusters van het Goddelijk Hart van Jezus
            - Stukken betreffende de vestiging (Huize St. Jan) te Wateringen, 1946, 1956-1957; 145; 1 omslag
          - Zusters van de Goede Herder
          - Zusters van Onze Lieve Vrouw van Liefde van de Goede Herder van Angers
            - Stukken betreffende de vestiging tevens moederhuis ("De Goede Herder) te Zoeterwoude, 1943, 1956, 1958-1969; 146; 1 omslag
            - Stukken betreffende de bisschoppelijke goedkeuring aan de constituties van de Zusters Auxiliares van de Goede Herder van Angers, 1957; 147; 1 omslag
          - Zusters van het H. Hart
            - Stukken betreffende de bisschoppelijke goedkeuring van de nieuwe constituties van de congregatie, 1958, 1960; 148; 1 omslag
            - Stukken betreffende het klooster (pension St. Marie) in Den Haag, 1950, 1952 1956, 1959, 1963, 1968; 149; 1 omslag
          - Zusters van het H. Hart van Jezus (Sacré Coeur)
            - Stukken betreffende het klooster (Sacré Coeur) te 's-Gravenhage, 1956, 1959, 1963; 150; 1 omslag
          - Zusters van Jezus, Maria, Jozef
            - Stukken betreffende vestigingen in het bisdom, 1887, 1930, 1934, 1936,1956-1959, 1961-1963, 1965-1966; 151; 1 omslag
              Den Haag (Mater Dei)
              Nieuwkoop (H.Hart van Jezus)
              Noordwijk (St. Josephgesticht)
              Rotterdam (St. Agnes-klooster)
              Rotterdam (St. Antoniusgesticht)
              Rotterdam (St. Bernardusklooster)
              Rotterdam (Maria Virgo
              Roelofarendsveen (St. Jacobus de Meerdere)
              Schiedam
            - Stukken betreffende de oprichting van een praesidium van het Maria-Legioen in het klooster St. Bernardus van de Isaac Hubertstraat te Rotterdam Crooswijk, 1957; 152; 1 omslag
          - Zusters van de H. Jozef
            - Stukken betreffende de vestiging (St. Jozefpension) te Alphen aan de Rijn, 1956, 1958; 153; 1 omslag
          - Zusters van de H. Jozef van Trier
            - Stukken betreffende vestigingen in het bisdom, 1956, 1958-1959, 1961-1963; 154; 1 omslag
            - Den Haag (Huize Claere Fonteine)
            - Rotterdam (Huis ter Schie)
          - Zusters van Liefde van Jezus Maria (Gent)
            - Stukken betreffende de vestiging (Huize Sancta Maria) te Noordwijkerhout, 1 omslag, 1925-1926, 1956-1957, 1961, 1966-1968; 155
          - Zusters van Liefde van Jezus en Maria, Moeder van Goede Bijstand (Schijndel)
            - Stukken betreffende de vestiging (Huize St. Vincentius) te Delft, 1926, 1956-1957, 1960, 1965., 156; 1 omslag
          - Zusters van O.L. Vrouw Amersfoort
            - Stukken betreffende vestigingen in het bisdom, 1856, 1862-1863, 1867, 1877, 1883, 1924, 1956-1957, 1960-1966, 1980; 157; 1 omslag
              Openbaarheid beperkt tot 01-01-2031
              Achthuizen (Huize St. Jozef)
              Dordrecht (Maria-klooster)
              Hillegom (Bloemswaard)
              Hillegom (Maria-oord)
              Rotterdam (Dominicus Savio)
              Vlaardingen (St. Jozef)
              Wateringen (Huize Julia)
              Zwijndrecht (Julia-internaat)
          - Zusters van O.L.Vrouw Tegelen
            - Stukken betreffende de vestiging te Wassenaar (St. Antoniushuis), 1956, 1958, 1962; 158; 1 omslag
            - Zusters Penitenten van de Eenheid
              - Stukken betreffende de zusters Penitenten, 1963-1973; 159; 1 omslag
                Openbaarheid beperkt tot 01-01-2024
            - Zusters van Tilburg
            - Zusters van Liefde van O.L.Vrouw Moeder van Barmhartigheid te Tilburg
              - Stukken betreffende vestigingen in het bisdom, 1869, 1889, 1872-1873, 1861, 1867, 1869, 1889, 1956-1957, 1959-1967; 160; 1 omslag
                Delft (St. Anna)
                Den Haag (St. Joannes de Deo)
                Den Haag (St. Paulus)
                Den Haag (St. Willibrordusgesticht)
                Puttershoek (Huize Bonaventura)
                Ridderkerk
            - Ridderkerk
          - Zusters van de Voorzienigheid
          - Arme Zusters van het Goddelijke Kind
            - Stukken betreffende vestigingen in het bisdom, 1927, 1934-1935, 1942, 1944, 1947, 1948, 1956-1963, 1966, 1968; 161; 1 omslag
              Kwintsheul (Maria-stichting)
              Langeraar (St. Antoniusrustoord)
              Leiden (St.Liduinahuis)
              Noordwijkerhout (De Voorzienigheid)
              Noordwijkerhout (St. Clemens-retraitehuis)
              Nootdorp (Huize St. Jozef)
        - Broeders, 3.4.3
          - Broeders van de H. Aloysius Gonzaga (Broeders van Oudenbosch)
            - Stukken betreffende de vestiging (St. Louis) te Den Haag, 1956, 1958, 1961; 162; 1 omslag
          - Broeders van Liefde
            - Stukken betreffende de vestiging (St. Bavo) te Noordwijkerhout, 1940, 1956-1957, 1961; 163; 1 omslag
          - Fraters van O.L.Vrouw van Barmhartigheid Tilburg
            - Stukken betreffende de vestiging (St. Franciscus van Assisië) te Den Haag, 1958-1959, 1963; 164; 1 omslag
          - Broeders van de Onbevlekte Ontvangenis van Maria (Broeders van Maastricht)
            - Stukken betreffende vestigingen in het bisdom, 1862-1863, 1869, 1877-1879, 1927-1928, 1930, 1946, 1956, 1959, 1961-1963, 1965, 1968; 165; 1 omslag
              Den Haag (St. Josef Bescherming)
              Den Haag (St. Willibrordus)
              Rotterdam (Regina Pacis)
              Schiedam (H. Familie)
          - Broeders van O.L.Vrouw van Lourdes (Broeders van Dongen)
            - Stukken betreffende vestigingen in het bisdom, 1912, 1952-1953, 1956-1957, 1959-1961, 1965; 166; 1 omslag
            - Delft (St. Vincentius)
              |Delft (St. Vincentius)
              Rotterdam (St. Jozefhuis)
          - Broederscongregatie O.L.Vrouw van Zeven Smarten
            - Stukken betreffende de vestiging (St. Gerardus van Majella) te Den Haag, 1956-1957, 1959, 1961, 1963; 167; 1 omslag
        - Seculiere instellingen, 3.4.4
          - Stukken betreffende de Catechisten van Laetare in Den Haag, 1945-1969; 168; 1 pak
          - Stukken betreffende het seculiere instituut "Servitum Christi" te 's-Gravenhage, 1960-1963, 1965-1968; 169; 1 omslag
          - Stukken betreffende een vestiging te Rotterdam van het Franciscaans seculier instituut te Brummen, 1964; 170; 1 omslag
          - Stukken betreffende de Kruisvaarders van St. Jan, 1955-1965; 171; 1 omslag
          - Stukken betreffende het apostolaatsinstituut Maria, Moeder van de Goede Herder te Rotterdam, 1956, 1960-1962, 1964-1966, 172; 1 omslag
      - Kerkelijke en r.k. intstellingen, 3.5
        - Godsdienstige en pastorale zorg, 3.5.1
          - Stukken betreffende instellingen op het terrein van zielzorg en apostolaat, 1908-1993; 173-196; 24 omslagen
            - Stg. R.K. Bevolkingsbureau; Den Haag, 1908-1963, 173
            - Algemene R.K. Propagandavereniging "De Katholieke Garde"; Den Haag, 1926-1964, 174
            - Ver. "Het Apostolaat ter Zee"; Rotterdam, 1936-1980, 175
            - Stg. Fonds voor Kerkenbouw in het bisdom Haarlem, 1939, 1956-1957, 176
            - Indische Missie Vereniging; Den Haag, 1942-1968, 177
            - St. Paulusstichting; Leiden, 1947-1955, 1959-1975, 178
              Openbaarheid beperkt tot 01-01-2026
            - Maria Legioen, 1952-1965, 179
            - Stg. Katholieke Studenten Zielzorg Leiden, 1953-1960, 180
            - Apostolaat der Hereniging, 1955-1961, 181
            - Stg. Katholiek Informatiecentrum "De Open Deur"; Delft, 1955-1959, 1981-1982, 182
              Openbaarheid beperkt tot 01-01-2033
            - Algemene R.K. Propagandaver. "De Katholieke Garde"; Rotterdam, 1956-1977, 183
              Openbaarheid beperkt tot 01-01-2028
            - Stg. Diocesaan Centrum voor Katholieke Actie in het bisdom Rotterdam, 1956-1967, 184
            - Stg. Beheersraad voor het Bedrijfsapostolaat in het bisdom Rotterdam, 1956-1976, 185
            - Stg. Katholiek Kerkelijk Bureau; Rotterdam, 1956-1993, 186
              Openbaarheid beperkt tot 01-01-2044
            - Stg. Nederlands Pastoraal Instituut; Utrecht, 1956-1963, 187
            - Instituut tot Voorlichting in de Zielzorg, 1956-1965, 188
            - Stg. Bureau Hoofdaalmoezenier voor R.K. Geestelijke Verzorging bij instellingen van justitie in Nederland; Den Haag, 1956-1971, 189
            - Vicariaat van de strijdkrachten voor Nederland, 1957-1958., 190
            - St. Ignatiusgilde te 's-Gravenhage, 1958-1969., 191
            - Stg. Bouw Studenten Kapel; Leiden, 1958-1971., 192
            - Stg. Katholiek Artiesten Apostolaat; Den Haag, 1960-1963., 193
            - Stg. Diocesaan Centrum Jeugdzielzorg Bisdom Rotterdam; Den Haag, 1961-1969., 194
            - Stg. Diocesaan Katholiek Bevolkingsregister in het bisdom Rotterdam, 1964-1971., 195
            - Missio cum Cura Animarum voor Zeelieden in de haven van Rotterdam, 1965., 196
          - Stukken betreffende instellingen op het terrein van eredienst en devotie, 1956-1969; 197-207; 11 omslagen
            - Derde Orde van de Norbertijen; Den Haag, 1946-1962., 197
            - Aartsbroederschap van de H. Familie, 1953-1969., 198
            - Nederlandse St. Gregoriusvereniging in het bisdom Rotterdam, 1956-1969., 199
            - Liturgische Ver. in het bisdom Rotterdam, 1956-1964., 200
            - Ver. tot samenstelling van Nederlandse Bedevaarten; Utrecht, 1956-1968., 201
            - Stukken betreffende de Unio Apostolica in de bisdommen Rotterdam en Haarlem, 1957-1964., 202
            - Vriendenkring ter ere van het Allerheiligste Sacrament; Leiden, 1958., 203
            - Gezelschap van de Stille Omgang; Hazerswoude, 1958., 204
            - Ver. Nederlands Beauraing Comité Pro Maria; Den Haag, 1958-1968., 205
            - Gezelschap van de Stille Omgang voor Rotterdam en omstreken, 1964., 206
            - Stukken betreffende het Sodalicium Sancti Borromei, 1964., 207
        - Maatschappelijke zorg, 3.5.2
          - Stukken betreffende instellingen op het terrein van caritas en liefdadigheid, 1886-1969., 208-221; 14 omslagen
            - Centraal R.K. Armbestuur te Rotterdam, 1947-1961., 208
            - Dekenale Charitas Instelling Rotterdam, 1965-1966., 209
            - Stg. R.K. Interparochieel Armbestuur Vlaardingen, 1962., 210
            - Diocesaan Verband van Katholieke Armbesturen in het bisdom Rotterdam; Rotterdam, 1956-1964., 211
            - Diocesane Charitas Instelling voor het bisdom Rotterdam; Rotterdam, 1967., 212
            - Dekenaal Verband van Katholieke Armbesturen in het dekenaat Alkemade, 1962., 213
            - Dekenaal Verband van Katholieke Armbesturen in het dekenaat 's-Gravenhage, 1962., 214
            - Dekenaal Verband van Katholieke Armbesturen in het dekenaat Leiden, 1959-1960., 215
            - R.K. Parochiaal Armbestuur van Rotterdam; Rotterdam, 1957-1965., 216
            - Sint Laurensinstituut te Rotterdam, voorheen R.K. Parochiaal Armbestuur van Rotterdam, 1966-1969., 217
            - Ver. van de H. Vincentius van Paulo; Den Haag, 1855-1865, 1964., 218
            - Ver. / Stg. Liduina van de H. Elisabeth; Den Haag, 1916-1969, 219
            - Fonds Willemse en Mutsaers; Rotterdam, 1886-1978., 220
            - Fonds Willemse en Mutsaers; Rotterdam, 1886-1978., 221
          - Stukken betreffende afdelingen van de St. Elisabethvereniging in het bisdom., 1915-1980; 222; 1 omslag
            Gouda, 1915-1957.
            Delft, 1929-1957.
            Katwijk, 1938-1967.
            Poeldijk, 1920-1961.
            Nieuwkoop, 1980.
          - Stukken betreffende instellingen voor de zorg voor minderjarigen en ongehuwde moeders, 1877-1987; 223-256; 34 omslagen
            - R.K. Armbestuur van Delft., 224
            - R.K Wees- en Oudeliedenhuis; Den Haag, 1930-1965., 223
            - Stg. St. Vincentius; Delft, 1942-1965., 224
            - Stg. Katholiek Kindertehuis Maria van Jesse; Delft, 1945-1946, 1977-1979., 225
            - R.K. Ver. Meisjesbelangen, afd. Delft, 1965., 226
            - Fonds van Liefdadigheid voor Rooms-Katholieken; Den Haag, 1943-1968., 227
            - Stg. St. Antoniushuis; Den Haag, 1947-1968, 1974., 228
              Openbaarheid beperkt tot 01-01-2025
            - Stg. Don Bosco; Den Haag, 1947-1966., 229
            - Nederlandse R.K. Centrale Vereniging ter bescherming van Meisjes; Den Haag, 1948-1958., 230
            - Ver. voor Katholieke Gezinsvoogdij en Patronage; Den Haag, 1951-1970., 231
            - Stg. St. Antoniuskindertehuizen; Den Haag, 1952-1953, 1974-1985., 232
              Openbaarheid beperkt tot 01-01-2036
            - Stg. Huize Groenestein; Den Haag, 1953-1963., 233
            - Stg. Haags Katholiek Jongeren Centrum; Den Haag, 1955-1963., 234
            - Stg. voor Voogdijkinderen "Pius X"; Den Haag, 1957-1958., 235
            - Ver. Katholieke Commissie Kinderbescherming, Den Haag, 1963-1964., 236
            - Stg. Katholieke Kinderhuizen; 1967., 237
            - Stg. Katholieke Kinderbescherming; Den Haag, 1968-1971., 238
              Openbaarheid beperkt tot 01-01-2038
            - Stg. Claere Fonteine; Den Haag 1970-1987., 244
            - R.K. Ver. Meisjesbelangen, afd. Gouda, 1956-1967., 239
            - Katholieke Ver. Meisjesbelangen; Leiden, 1956-1964., 240
            - Nederlandse R.K. Ver. Meisjesbelangen in het bisdom Rotterdam; Leiden, 1956-1971., 241
            - Pensionaat St. Joseph; Monster, 1877-1964., 242
            - Stg. R.K. Jeugdhuis St. Teresia; Rotterdam, 1917-1965., 243
            - Stg. Intermezzo; Rotterdam., 243
            - Stg. Intermezzo-Teresia; Rotterdam., 243
            - Sint Maria Magdalena Vereniging; Rotterdam, 1932-1967, 1979-1987., 244
            - Stg. Het Bosje; Rotterdam, 1946-1968., 245
            - St. Lucia Gesticht; Rotterdam., 245
            - Katholieke Stg. St. Raymundus; Rotterdam, 1948-1968, 1976-1981., 246
              Openbaarheid beperkt tot 01-01-2032
            - Stg. St. Jacobus; Rotterdam, 1950-1959., 247
            - Stg. Dominicus Savio; Rotterdam, 1955-1959., 248
            - R.K. Ver. Meisjesbelangen, afd. Rotterdam e.o., 1956-1966., 249
            - Katholieke Ver. voor Kinderbescherming; Rotterdam, 1958-1967., 250
            - Stg. Johannis Don Bosco; Rotterdam, 1959., 251
            - Elbrechtstg.; Rotterdam, 1964-1968., 252
            - Stg. Huize Maris Stella; Scheveningen, 1933-1934, 1955, 1969., 253
            - Stg. Huize St. Jozef\ Stg. St. Joseph; Schiedam, 1947, 1956-1976., 254
            - Stg. Sint Imelda-Internaat; Schiedam (voormalig R.K. Weeshuis), 1963-1967., 255
            - R.K. Ver. ter bescherming van Meisjes, afd. Wassenaar, 1957., 256
          - Stukken betreffende instellingen voor de bejaardenzorg, 1868-1995; div.nrs.; 42 omslagen
            - R.K. Armbestuur van Delft, 1942-1965., 224
            - Rooms Katholiek Wees- en Oudeliedenhuis; Den Haag, 1930-1965., 223
            - Katholieke Stg. voor Bejaardenzorg in de Bisdommen Haarlem en Rotterdam, 1960-1961., 257
            - Stg. Pension St. Joseph: Alphen a.d. Rijn, 1960-1962., 258
            - St. Petrus Stg.; Berkel en Rodenrijs, 1956-1968., 259
            - Stg. Huize St. Anna; Delft, 1942-1962., 224
            - Stg. St. Elisabeth; Delft, 1942-1962., 224
            - Stg. Stefanus Glorieux; Delft, 1942-1962., 224
            - Stg. Geertruid van Oosten te Delft, 1942-1965., 224
            - Delftsche Katholieke Stg. voor Bejaardenzorg (en Huisvesting voor Alleenstaanden); Delft, 1954-1967, 1972, 1976., 260
            - Joseph Stg.; Den Haag, 1891-1966., 261
            - Stg. Katholiek Verzorgingstehuis "Favente Deo"; Den Haag, 1955-1968., 262
            - Stg. Katholieke Verpleeginrichting "Gulden Huis"; Den Haag, 1959-1968., 263
            - Katholieke Bond van Bejaarden en Gepensioneerden in de bisdommen Haarlem en Rotterdam; Den Haag, 1964., 264
            - Stg. R.K. Bejaardencentrum Dordrecht; Dordrecht, 1963-1964., 265
            - Stg. Katholieke Gezins- en Bejaardenverzorging Dordrecht e.o; Dordrecht 1980-1981., 398
            - Stg. R.K. Bejaardencentrum Huize St. Clara; Gorinchem, 1960-1963, 1993-1995., 266
              Openbaarheid beperkt tot 01-01-2046
            - Stg. Katholieke Bejaardenzorg Hillegom en Omstreken; Hillegom, 1955-1970., 267
            - Stg. St. Antonius Rustoord (Huize Aarhoeve); Langeraar, 1962-1968., 268
            - Stg. tot Behartiging van de Belangen van Verzorging Behoevende Bejaarden; Leiden. 1960-1962., 269
            - Leidschendamse Katholieke Stg. Bejaardenzorg; Leidschendam, 1952-1956., 270
            - Stg. R.K. Bejaardencentrum Lisse; Lisse, 1966-1969., 271
            - Stg. Berkhout; Lisse, 1968-1971., 272
            - Stg. R.K. Bejaardenpaviljoen Monster; Monster,1964-1971., 273
            - Stg. Huize St. Martinus; Naaldwijk, 1953-1970., 274
            - Heilig Hart Stg.; Nieuwkoop, 1954, 1979-1982., 275
            - R.K. Stg. Sint Nicolaas Hoeve; Nieuwveen, 1868-1968., 276
            - Stg. Bejaardencentrum St. Jeroen; Noordwijk, 1968., 277
            - Stg. Porta Caeli; Noordwijkerhout, 1956-1960., 278
            - Stg. Duinoord; Noordwijkerhout, 1966-1968., 279
            - Stg. Kerkwerve; Oegstgeest, 1960., 280
            - Stg. Pension St. Jozef; Poeldijk, 1953-1969., 281
            - Stg. R.K. Bejaardencentrum "Van 't Rood"; Pijnacker, 1962-1964., 282
            - St. Jacobus Stg.; Roelofarendsveen, 1954-1960., 283
            - Bejaardenhuis "St. Luidina"; Roterdam, 1931-1982., 284
            - Stg./bejaardenhuis H.H. Simeon en Anna; Rotterdam, 1950-1970., 285
            - Stg./bejaardenhuis H.H. Joachim en Anna; Rotterdam, 1955-1966., 286
            - Katholieke Stg. Bejaardenverzorgingscentrum IJsselmonde; Rotterdam, 1964., 287
            - Stg. Stadzicht; Rotterdam, 1967, 1968., 288
            - Katholieke Stg. Huize St. Bernardus; Sassenheim, 1954-1968., 289
            - St. Jacobus Stg.; Schiedam, 1965., 290
            - R.K. Stg. Bejaardencentrum St. Jozef; Vlaardingen, 1962-1970., 291
            - Katholieke Stg. voor Bejaardenzorg Sint Maarten; Voorburg, 1958-1959., 292
            - Stg. R.K. Bejaardenzorg Voorschoten; Voorschoten, 1961-1964., 293
            - Stg. Huize Willibrord; Wassenaar, 1930-1967., 294
            - Stg. Huize Sint Jan; Wateringen, 1928-1968., 295
            - Stg. De Ark; Wateringen, 1971., 296
            - Stg. Huize De Vossenschans; Woerden, 1964., 297
            - R.K. Stg. Huize Emmaus te Zoeterwoude, 1960-1968., 298
          - Stukken betreffende instellingen op het terrein van de zorg voor gehandicapten, 1949-1992; 299-313; 15 omslagen
            - Stg. Maria Immaculata; Den Haag, 1955-1967., 299
            - Stg. R.K. Blindenzorg voor Den Haag en omgeving; Den Haag, 1956-1957., 300
            - Nederlandse Katholieke Invaliden Bond "St. Liduina"; Den Haag, 1956-1962., 301
            - Stg. Nazorg Geestelijk Minder-Validen Gouda e.o; Gouda, 1960., 302
            - Cornelius Musius Stg. R.K. Nazorg voor Buitengewoon Lager Onderwijs te Leiden e.o.; Leiden, 1951-1966, 1973., 303
            - Cunera Stichting; Leiden, 1953-1968., 304
            - Stg. Lidwinahuis Leiden, 1979, 1992. Zie nr. 307, 305
              Openbaarheid beperkt tot 01-01-2043
            - R.K. Nazorgstg. St. Martinus; Lisse, 1956-1958., 306
            - Angela Stichting; Nieuwveen, 1964-1970., 307
            - Stg. voor Verzorging van het Geestelijk Minder Valide Kind "H. Vianney"; Rotterdam, 1949-1965., 308
            - Stg. St. Jozef-Zorg; Rotterdam, 1953-1967., 309
            - Stg. R.K. Buitengewoon Lager Onderwijs; Rotterdam, 1958-1970., 310
            - Stg. Vrienden van Paus Johannes de XXIII; Rotterdam, 1966., 311
            - Stg. Paus Johannes XXIII; Rotterdam, 1965-1966., 312
            - R.K. Nazorg-Stg. St. Johannes Bosco; Schiedam, 1956-1960., 313
          - Stukken betreffende instellingen voor maatschappelijk werk en welzijnszorg, 1957-1981; 314-327; 14 omslagen
            - Stg. voor Maatschappelijk Werk Spijkenisse-Hekelingen; Spijkenisse, 1959, 314
            - Stg. Regionaal Sociaal-Charitatief Centrum in het Waterweggebied, 1964., 315
            - Stg. Katholiek Instituut voor Maatschappelijke Dienstverlening De Aarstreek; Ter Aar, 1969, 1972-1990., 316
              Openbaarheid beperkt tot 01-01-2041
            - Stg. voor Maatschappelijk Werk Bleiswijk e.o.; Bleiswijk, 1970., 317